臺灣臺北地方法院交通事件裁定　 　　　 96年度交聲字第92號
原處分機關　臺北市交通事件裁決所
異議人即
受處分人　　甲○○
上列異議人即受處分人因違反道路交通管理處罰條例案件，對於
臺北市交通事件裁決所中華民國九十五年十月二十四日所為之處
分（原處分案號：北市裁四字第裁22─AC0000000號），聲明異
議，本院裁定如下：
    主      文
異議駁回。
    理      由
一、按受處分人，不服道路交通管理處罰條例第八條主管機關所
    為之處罰者，得於接到裁決書之翌日起二十日內，向管轄地
    方法院聲明異議；此項向管轄法院聲明異議之期間，應自裁
    決送達之翌日起算，道路交通管理處罰條例第八十七條第一
    項、道路交通案件處理辦法第十二條分別定有明文。又交通
    法庭認聲明異議不合法律上之程式，且其不合之程式係無從
    補正者，應以裁定駁回之，道路交通案件處理辦法第十八條
    前段亦規定甚明。至於處理違反道路交通管理事件，有關文
    書送達之程序，依行政程序法之規定；而不能依行政程序法
    第七十二條規定對應受送達人之住居所、事務所或營業所為
    之或對其他得會晤應受送達人之處所送達，亦無法依同法第
    七十三條將文書付與有辨別事理能力之同居人、受僱人或應
    送達處所之接收郵件人員時，得將文書寄存送達地之地方自
    治或警察機關，並作送達通知書兩份，一份黏貼於應受送達
    人住居所、事務所、營業所或其就業處所門首，另一份交由
    鄰居轉交或置於該送達處所信箱或其他適當位置，以為送達
    ；由郵政機關為送達者，得將文書寄存於送達地之郵政機關
    ，違反道路交通管理事件統一裁罰基準及處理細則（下稱處
    理細則）第五條、行政程序法第七十四條第一項及第二項亦
    分別規定甚明。
二、經查：本件異議人即受處分人甲○○於民國九十五年五月十
    日下午四時十五分許，駕駛車牌號碼9135─MV號自小客車，
    行經臺北市○○○路○段時，因行車速度達每小時六十四公
    里，超過該路段規定之時速五十公里，超速十四公里未滿二
    十公里，經設置該處之自動測速照相設備拍照採證，並經臺
    北市政府警察局交通警察大隊員警依道路交通管理處罰條例
    第四十條第一項之規定製單舉發，並將舉發通知單寄往臺北
    市○○區○○路一三二巷十七之一號二樓受處分人之住所，
    因未獲會晤應受送達之受處分人本人，亦未能付與有辨別事
    理能力之同居人、受僱人或應送達處所之接收郵件人員，因
    而於九十五年六月三十日將上揭文書寄存於送達地之臺北市
    ○○路郵局，並作送達通知書二份，一份黏貼於應受送達人
    住所之門首，另一份置於應受送達處所之信箱，以為送達；
    嗣因受處分人均未提出陳述，原處分機關臺北市交通事件裁
    決所經調查結果，認受處分人前開違規行為明確，乃依道路
    交通管理處罰條例第四十條第一項、第六十三條第一項、處
    理細則、違反道路交通管理事件統一裁罰基準表之規定，於
    九十五年十月二十四日以北市裁四字第裁22─AC0000000號
    裁決書對受處分人裁處罰鍰新臺幣二千四百元，並記違規點
    數一點在案。上開裁決書經原處分機關委託郵政機關郵寄至
    受處分人臺北市○○區○○路一三二巷十七之一號二樓受處
    分人住所，因未獲會晤應受送達之受處分人本人，亦未能付
    與有辨別事理能力之同居人、受僱人或應送達處所之接收郵
    件人員，因而於九十五年十一月九日將上揭文書寄存於送達
    地之臺北市○○路郵局，並作送達通知書二份，一份黏貼於
    應受送達人住所之門首，另一份置於應受送達處所之信箱，
    以為送達等情，有採證照片、臺北市政府警察局北市警交大
    字第AC0000000號舉發違反道路交通管理事件通知單、大宗
    函件掛號執據、臺北市政府警察局交通警察大隊送達證書、
    臺北市交通事件裁決所九十五年十月二十四日北市裁四字第
    裁22─AC0000000號違反道路交通管理事件裁決書、同所送
    達證書影本各一紙等在卷可稽，且上開送達地址確為受處分
    人住所之事實，亦有法務部戶役政連結作業系統查詢資料在
    卷可稽，並據受處分人於其異議狀內載明。從而本件原舉發
    機關及原處分機關委託郵政機關所為之上開送達，自合於行
    政程序法關於文書送達之規定，不論受處分人實際有無前往
    領取該舉發通知單及裁決書，該文書即應於合法送達之日起
    發生效力。
三、受處分人於收受裁決書後，曾於九十五年十二月一日向交通
    部公路總局台北區監理所提出陳述書，經該所函轉原處分機
    關臺北市交通事件裁決所查明函覆後，受處分人復於九十六
    年一月十日提出聲明異議狀，有卷附交通部公路總局台北區
    監理所交通案件陳述書上之台北區監理所收文章，及受處分
    人聲明異議狀上臺北市交通事件裁決所收狀章戳可稽。縱從
    寬以受處分人前揭陳述書提出日期即九十五年十二月一日，
    為其對於原裁決不服之聲明異議日期，惟本件原裁決書既於
    九十五年十一月九日即以寄存送達方式送達予受處分人，受
    處分人遲至同年十二月一日始提出陳述狀，顯已逾法定之二
    十日異議期間。揆諸首揭規定，其異議顯然不合法律上之程
    式，且無從命補正，自非合法，應予駁回。
四、據上論斷，應依道路交通案件處理辦法第十八條，裁定如主
    文。
中　　華　　民　　國　　96　　年　　1 　　月　　24　　日
                    交通法庭  法　官　林庚棟
以上正本證明與原本無異。
如不服本裁定應於送達後五日內向本院提出抗告狀。
                  　　        書記官　殷玉芬
中　　華　　民　　國　　96　　年　　1 　　月　　26　　日
